臺灣高雄地方法院刑事判決　　　　　　　 96年度易字第417號
公　訴　人　臺灣高雄地方法院檢察署檢察官
被　　　告　丙○○
　　　　　　　　　　現另案於台灣屏東監獄執行中
上列被告因竊盜案件，經檢察官提起公訴（95年度偵字第28471
號），嗣因被告於本院準備程序中為有罪之陳述，經告以簡式審
判程序意旨，並聽取被告及檢察官之意見後，經合議庭裁定由受
命法官依簡式審判程序獨任審理，本院判決如下：
    主  文
丙○○犯竊盜罪，累犯，處有期徒刑參月，如易科罰金以新臺幣
壹仟元折算壹日。又犯竊盜罪，累犯，處有期徒刑參月，如易科
罰金以新臺幣壹仟元折算壹日。應執行有期徒刑伍月，如易科罰
金以新臺幣壹仟元折算壹日。
    事  實
一、丙○○前於民國93年間，因施用毒品案件，經台灣高雄地方
    法院以93年度訴字第2506號判決判處有期徒刑6 月確定。又
    於94年間因加重竊盜案件，經台灣高雄地方法院以94年度簡
    上字第45號判決判處有期徒刑9 月確定。上開兩罪並經裁定
    應執行有期徒刑1 年1 月確定，其於94年2 月16日入監執行
    ，於95年1 月4 日因縮短刑期假釋出監，交付保護管束，於
    95年2 月25日保護管束期滿未經撤銷，視為執行完畢。詎其
    仍不知悔悟，復意圖為自己不法之所有，分別為下列竊盜行
    為：
    (一)於95年10月28日上午8 時30分許，駕車行經高雄縣鳳山市
      ○○○路229 巷56號，見上址房屋屋後置物架下方放置汽
      車排氣管1 支，遂趁四下無人之際，徒手竊取該排氣管（
      價值新台幣五千元），將之搬置於其所駕駛車號ZO－0931
      號自小客車之車後置物箱內，得手後離去。
    (二)於95年10月28日下午2 時30分許，駕車行經高雄縣鳳山市
      ○○路35巷13之3 號，見停放於上址屋前，甲○○所有，
      車號2250-NX 號自小客車之右前車窗已經龜裂破損，遂下
      車徒手推落該龜裂破損之車窗後，自該右前車窗探身進入
      車內，徒手拔除音響電線接頭後，竊取音響主機1 台得手
      （價值新台幣五千元），並將上開音響藏放於高雄縣仁武
      鄉○○路77之7 號上良汽車商行內。
    嗣其於95年10月29日下午1 時30分許，在高雄縣鳳山市○○
    ○路229 巷54號前，因行跡可疑，經警攔查後，當場於其所
    駕駛之車號ZO－0931號自小客車內查獲汽車排氣管1 支，並
    徵得其同意，帶警前往高雄縣仁武鄉○○路77之7 號上良汽
    車商行旁之空地，起出其所竊取之音響主機1台。
二、案經高雄縣政府警察局鳳山分局報告臺灣高雄地方法院檢察
    署檢察官偵查後起訴。
    理  由
一、按本件被告丙○○所犯係死刑、無期徒刑、最輕本刑為3 年
    以上有期徒刑以外之罪，其於準備程序就前揭被訴事實為有
    罪之陳述，經受命法官告知簡式審判程序之旨，並聽取其與
    公訴人之意見後，本院認無不得或不宜改依簡式審判程序進
    行之處，爰依刑事訴訟法第273 條之1 第1 項、第284 條之
    1 ，裁定本件由受命法官獨任進行簡式審判程序，合先敘明
    。
二、訊據被告丙○○就其於前揭時、地，兩次竊取他人財物之犯
    行均坦承不諱，並供稱：伊兩次均係臨時起意犯案，…伊所
    竊取之（汽車）排氣管原係放在地上，…（伊竊取汽車音響
    時）並未破壞車門門鎖，也沒有打破車窗，車窗本來就裂開
    了，伊僅係用手推車窗，整片車窗即掉入車內，伊遂探身進
    入車內，徒手將（音響）電線的接頭拔除後，徒手將音響主
    機拿出來等語（見本院卷第31頁、第30頁、第29頁、第21頁
    、第31頁），核與證人即被害人乙○○、甲○○證述渠等財
    物遭竊之事實相符，證人即被害人乙○○並證稱：該汽車排
    氣管係放在伊住處後門架子上，該架子緊釘在伊住家後門牆
    壁上，可以明顯地知道該排氣管係伊所有之物，…該遭竊之
    排氣管價值五千元等語（見偵卷第28頁、警卷第2 頁），證
    人即被害人甲○○復證稱：該遭竊之單片CD音響主機原放置
    於車內中控台上，價值五千元等語（見警卷第8 頁），並有
    贓物認領保管單2 紙、現場照片8 幀在卷足憑（見警卷第18
    頁、第19頁、第20頁），被告前開自白核與事實相符，應屬
    可採。本案事證已臻明確，被告所為前開竊盜犯行洵堪認定
    。
三、核被告所為係犯刑法第320 條第1 項竊盜罪。被告所為前開
    兩次竊盜犯行，犯意各別，行為互殊，應予分論併罰。又被
    告前於93年間，因施用毒品案件，經本院以93年度訴字第25
    06號判決判處有期徒刑6 月確定，於94年間再因加重竊盜案
    件，經本院以94年度簡上字第45號判決判處有期徒刑9 月確
    定，上開二罪並經裁定應執行有期徒刑1 年1 月確定，其於
    94 年2月16日入監執行，於95年1 月4 日因縮短刑期假釋出
    監，交付保護管束，於95年2 月25日保護管束期滿未經撤銷
    ，視為執行完畢之事實，有台灣高等法院被告前案紀錄表1
    份在卷可稽（見本院卷第7 頁、第12頁），被告於徒刑執行
    完畢後，5 年內故意再犯本件有期徒刑以上之罪，為累犯，
    均應依刑法第47條第1 項規定，加重其刑。爰審酌被告年輕
    力盛，不知以正當途徑換取所需，企圖不勞而獲竊取他人財
    物，致他人財產權益受有損害，其所為實不足取，惟念其犯
    後坦承犯行，其所竊取財物價值不高，且均已返還予被害人
    ，及其智識程度僅國中肄業等一切情狀，分別量處如主文所
    示之刑，並均諭知易科罰金之折算標準，復定其應執行之刑
    暨易科罰金之折算標準，以為懲儆。
四、末查，本件警方自被告所駕車號ZO-0931 號自小客車上所查
    扣之釘拔1 支、十字起子1 支、一字起子1 支、剪線鉗1 支
    、玻璃刀1 支、鑿子1 支（見警卷第12頁扣押物品目錄表）
    ，除釘拔係被告綽號「水餃」之真實姓名年籍不詳之友人所
    有外，其餘工具均為被告所有，業據被告供述在卷（見本院
    卷第30頁），惟被告堅決否認有何持上開工具行竊之情事（
    見本院卷第30頁），證人甲○○亦證稱：伊並未目擊被告打
    破汽車車窗竊取車內音響等語（見偵卷第28頁），本案復查
    無其他證據足認被告係持上開工具竊取汽車排氣管、音響等
    物，是尚難認上開工具為被告所有，供犯罪所用之物，自不
    得宣告沒收，附此敘明。
據上論斷，應依刑事訴訟法第273 條之1 第1 項、第299 條第1
項前段，刑法第320 條第1 項、第41條第1 項前段、第47條第1
項、第51條第5 款，刑法施行法第1 條之1 第2 項，判決如主文
。
本案經檢察官董秀菁到庭執行職務。
中　　華　　民　　國　　96　　年　　3 　　月　　20　　日
                  刑事第八庭  法　官  賴文姍
以上正本證明與原本無異。
如不服本判決，應於收受送達後10日內向本院提出上訴書狀。
中　　華　　民　　國　　96　　年　　3 　　月　　20　　日
 　　　　　　　　　　　　     書記官  王高山
附錄本件論罪科刑所用法條
中華民國刑法第320條
（普通竊盜罪、竊佔罪）
意圖為自己或第三人不法之所有，而竊取他人之動產者，為竊盜
罪，處 5 年以下有期徒刑、拘役或 5 百元以下罰金。
